【裁判字號】    95,抗,346
【裁判日期】    951128
【裁判案由】    指定管轄
【裁判全文】
臺灣高等法院臺南分院民事裁定    95年度抗字第346號
抗告人  甲○○○○○○○
上列抗告人因與相對人美華影音科技股份有限公司間侵權行為損
害賠償事件，對於中華民國95年9月28日臺灣臺南地方法院95年
度訴字第1291號移送管轄裁定提起抗告，本院裁定如下：
    主  文
抗告駁回。
抗告訴訟費用由抗告人負擔。
    理  由
一、按「當事人得以合意定第一審管轄法院。但以關於由一定法
    律關係而生之訴訟為限。前項合意，應以文書證之。」、「
    前二條之規定，於本法定有專屬管轄之訴訟，不適用之。」
    ，民事訴訟法第24條、第26條分別定有明文。
二、本件抗告意旨略以：相對人提出之合約條款係屬定型化契約
    條款，且本件簽約地及抗告人所在地均在台南，原裁定將本
    件移送台灣台北地方法院管轄，對抗告人顯失公平，為此提
    起本件抗告，請求廢棄原裁定云云。
三、經查，本件兩造為解決渠等間關於系爭「租賃伴唱系統設備
    及其歌曲版權」租賃關係可能衍生之訴訟糾紛，曾於兩造所
    簽訂之系爭租賃合約書第12條約定：「．．若因本約涉訟，
    雙方同意以台灣台北地方法院為第一審管轄法院。」，此有
    相對人提出之租賃合約書乙份在卷可稽。按當事人定合意管
    轄之目的，在於兩造就租賃合約所生之爭議涉訟時，向雙方
    約定之法院起訴，應認有排除特別審判籍及普通審判籍管轄
    之適用。本件兩造既已合意由台灣台北地方法院為第一審管
    轄法院，亦非屬於專屬管轄之案件，雖抗告人住所地為台南
    縣，為原審法院管轄區域，但仍應尊重兩造締約時合意管轄
    之原意，依上開合約書第12條約定由台灣台北地方法院管轄
    。
四、至於抗告人指摘系爭租賃契約係由相對人片面準備之定型化
    契約乙節，經本院審究相對人提出之系爭租賃合約書（合約
    書編號：Ｋ0200－Ｐ12）內容，其中該合約書關於兩造約定
    之租賃標的物、租賃期間、保證方法（保證金）、費用（租
    金）支付等細節，亦即須就特定、個別對象而為不同約定之
    事項，均有明確、完整的約定，併以該合約書最末之「立契
    約書人」乙欄關於兩造基本資料之記載，均係以繕打排版方
    式為之等各情以觀，顯見該份合約書係經由兩造協商合意後
    始行製作、簽訂，而非相對人為預定用於同類契約而片面製
    作，致令抗告人無磋商變更餘地之定型化契約，抗告人空言
    指摘，自無足採。
五、綜上所述，抗告人主張兩造簽約地、抗告人所在地均為台南
    ，原審法院應有管轄權，與兩造於簽約時之合意不符，亦非
    屬專屬管轄之案件，原裁定依民事訴訟法第28條第1項之規
    定，將本件訴訟以裁定移送於有管轄權之法院即台灣台北地
    方法院，經核並無違誤，抗告意旨指摘原裁定不當，求為廢
    棄改判，並無理由，應予駁回。
據上論結，本件抗告無理由，應依民事訴訟法第四百九十五條之
一第一項、第四百四十九條第一項、第九十五條、第七十八條裁
定如主文。
中    華    民    國    95    年    11    月    28    日
                  民事第三庭    審判長法  官  陳光秀
                                      法  官  李文賢
                                      法  官  曾平杉
上為正本係照原本作成。
不得再抗告。
中    華    民    國    95    年    12    月     1    日
                                      書記官  葉秀珍
                                                 K


司法院資訊處製作；財團法人民間司法改革基金會備份。
